臺灣士林地方法院民事判決　　　　　　　 94年度訴字第191號
原　　　告　丙○○
被　　　告　甲○○
　　　　　　乙○○
　　　　　　丁○○
　　　　　　戊○○
上列當事人間請求遷讓房屋等事件，本院判決如下：
    主      文
原告之訴駁回
訴訟費用由原告負擔。
    事實及理由
一、本件原告起訴主張：被告為仙樂斯舞廳股份有限公司（下稱
    「仙樂斯公司」）董事暨監察人，而坐落於臺北市○○○路
    ○ 段23巷4 號1 樓、2 樓、3 樓房屋（下稱「系爭房屋」）
    為股東張文明所有，並以每月租金新臺幣（下同）45,000元
    出租予仙樂斯公司，張文明嗣已於85年6 月1 日死亡，其繼
    承人即大陸地區人民張小田、張小白、張小平、張乃光已委
    任原告向本院陳報對張文明之遺產表示繼承，並經准予備查
    在案，而仙樂斯公司則自民國89年12月27日起至94年2 月27
    日止，合計共積欠2,250,000 元租金迄未給付，因仙樂斯公
    司已於93年5 月間解散而不存在，構成給付不能，爰依法以
    公司之董事、監察人為共同被告，訴請遷讓系爭房屋，並共
    同履行給付租金之債務等語，並聲明：(一)被告應共同將系爭
    房屋遷讓並返還予原告。(二)被告等應共同給付原告2,250,00
    0 元及自起訴狀繕本送達翌日起至清償日止按年息5%計算之
    利息。
二、原告主張系爭房屋原為仙樂斯公司股東張文明所有，張文明
    已於85年6 月1 日死亡，其繼承人即大陸地區人民張小田、
    張小白、張小平、張乃光已委任原告向本院陳報對張文明之
    遺產表示繼承，並經准予備查在案等事實，業據其提出與所
    述相付之國稅局遺產稅額核定通知書影本、本院87年度聲繼
    字第6號准予備查函影本在卷可稽，堪認為真正。
三、按原告之訴，依其所訴之事實，在法律上顯無理由者，法院
    得不經言詞辯論，逕以判決駁回之，民事訴訟法第249 條第
    2 項定有明文。而民事訴訟法第249 條第2 項所謂原告之訴
    ，依其所訴之事實，在法律上顯無理由者，係指依原告於訴
    狀內記載之事實觀之，在法律上顯然不能獲得勝訴之判決者
    而言（最高法院62年度臺上字第854 號判例參照）。次按所
    有人對於無權占有或侵奪其所有物者，得請求返還之；而稱
    租賃者，謂當事人約定，一方以物租與他方使用收益，他方
    支付租金之契約；又承租人於租賃關係消滅或終止後，應返
    還租賃物予出租人，民法第767 條第1 項、第421 條第1 項
    、第455 條前段分別定有明文。是得行使所有物返還請求權
    、租金請求權及租賃物返還請求權者，應以所有權人、出租
    人為限，所有權人或出租人死亡者，則應由其繼承人行使上
    開請求權。經查，原告主張張文明為系爭房屋之所有權人及
    出租人，惟張文明已於85年6 月1 日死亡，其繼承人即大陸
    地區人民張小田、張小白、張小平、張乃光向本院陳報對張
    文明之遺產表示繼承，並經准予備查在案，則得行使上開請
    求權者，應為張文明之繼承人張小田、張小白、張小平、張
    乃光等人，而非原告本人。又依原告所述，系爭房屋之承租
    人及占有人係仙樂斯公司，而非被告，是應負遷讓房屋及給
    付租金義務之人，亦應係仙樂斯公司，而非被告，且不因仙
    樂斯公司有無解散而有所不同。從而，原告基於上開請求權
    ，訴請被告遷讓系爭房屋並返還予原告，並請求被告共同給
    付原告租金2,250,000 元及遲延利息，在法律上顯無理由，
    本院自得依民事訴訟法第249 條第2 項之規定，逕予判決駁
    回。
三、本件判決基礎已臻明確，原告其餘之攻擊防禦方法及訴訟資
    料經本院斟酌後，核與判決不生影響，無一一論述之必要，
    併予敘明。
據上論結，原告之訴為顯無理由，依民事訴訟法第249 條第2 項
、第78條，判決如主文。
中　　華　　民　　國　　94　　年　　4 　　月　　26　　日
                  民事第二庭  法  官  張國勳
以上正本證明與原本無異。
如對本判決上訴須於判決送達後20日內向本院提出上訴狀。
中　　華　　民　　國　　94　　年　　4 　　月　　28　　日
                              書記官  秦慧綺
